Inventaris van het archief van het Ministerie van Onderwijs, Kunsten en Wetenschappen: Afdeling Lager Onderwijs; Hoofdafdeling Lager Onderwijs; Directie Kleuter- en Basisonderwijs, (1880) 1935-1975
Nationaal Archief, Den Haag
- STUKKEN BETREFFENDE BIJZONDERE ONDERWERPEN, 2
  - TAAKUITVOERING, 2.2
    - UITVOERING WETTEN, 2.2.4
      - LAGER ONDERWIJS, 2.2.4.3
        - beide richtingen, 2.2.4.3.3
          - buitengewoon lager onderwijs, 2.2.4.3.3.6
            - Stukken betreffende regeling en subsidiëring van onderwijs en huisvesting van schippers- en woonwagenkinderen en kinderen van kermisexploitanten, 1933-1975; 255-259; 5 pakken
              - Rijksbijdrage huisvestingskosten, 1933-1975, 255
              - Totstandkoming subsidieregeling voor kinderen van binnenschippers en kermisexploitanten, 1968-1975, 256
              - Bouw en subsidiëring internaten, 1958-1975, 257
              - Regeling onderwijs aan schippers- en woonwagenkinderen en kinderen van kermisexploitanten, 1936-1975, 258
              - Stukken betreffende behandeling van de financiële consequenties bij de totstandkoming van een regeling voor het buitengewoon onderwijs, 259
            - Stukken betreffende wijziging en aanvulling van het koninklijk besluit van 22 oktober 1923, (stbl.nr. 489), inzake rangschikking van scholen voor blinden, doofstommen, zwakzinnigen, slechthorenden, psychopaten, lichamelijk gebrekkigen en schipperskinderen onder het buitengewoon onderwijs, 1936-1939, 1970; 260; 1 pak
            - Stukken betreffende inventarisatie van het aantal openlucht- en buitenscholen en instelling van een werkgroep voor de problemen op scholen voor ziekelijke kinderen, 1937-1948, 1974; 261; 1 omslag
            - Stukken betreffende commissies en werkgroepen, 1938-1973; 262-263; 2 pakken
              - Adviescommissie voor huisvesting van schipperskinderen, 1938-1959, Commissie tot voorbereiding van een wettelijke regeling betreffende het buitengewoon lager onderwijs, 1958-1966; Interdepartementale commissie ter bevordering van de coördinatie inzake kinderdagverblijven en afdelingen voor zeer jeugdige imbecielen, 1967-1973; 262
              - Centraal overleg onderwijs binnenvaart, 1967-1973, Werkgroep internaten schipperskinderen, 1972-1973; 263
            - Stukken betreffende totstandkoming rapport van de raadadviseur dr. A. van Voorthuysen naar aanleiding van een aan hem verstrekte opdracht voor een onderzoek naar het verband tussen geestelijke en maatschappelijke misdeeldheid bij leerlingen van scholen voor buitengewoon onderwijs, 1940-1941; 264; 1 omslag
            - Stukken betreffende goedkeuring en afwijzing van provinciale subsidieregelingen voor het buitengewoon onderwijs, 1940-1953; 265; 1 omslag
            - Stukken betreffende regeling opleiding, bevoegdheden, salariëring, taakuitoefening en taakverlichting van onderwijzend personeel in het buitengewoon lager onderwijs, 1946-1975; 266; 1 pak
            - Stukken betreffende totstandkoming ontwerpbesluit 1949 tot regeling van het buitengewoon onderwijs, 1947-1949; 267; 1 pak
            - Stukken betreffende toelating, ontslag, beëindiging van leerplicht en tewerkstelling van leerlingen van scholen voor buitengewoon onderwijs, 1950-1973; 268; 1 pak
            - Stukken betreffende wijziging en aanvulling van het Besluit buitengewoon onderwijs 1949 en totstandkoming en toepassing van het Besluit buitengewoon onderwijs 1967, 1953-1975; 269-271; 3 pakken
              - 1953-1957, 269
              - 1958-1966, 270
              - 1967-1975, 271
            - Stukken betreffende afwijzing van de subsidie-aanvraag voor een onderzoek naar de behoefte aan scholen voor partieel-gebrekkige kinderen, 1954-1955; 272; 1 omslag
            - Stukken betreffende beoordeling van de uitvinding van het 'Conalscript', een schrift voor geestelijk, lichamelijk en visueel gehandicapten, 1955; 273; 1 omslag
            - Stukken betreffende totstandkoming en toepassing van het koninklijk besluit van 28 juli 1958, (stbl.nr. 361), tot uitvoering van artikel 127 van de Lager- onderwijswet 1920 (Besluit stichtingskosten buitengewoon lager onderwijs), 1957-1962; 274; 1 pak
            - Stukken betreffende uitspraken in beroep ingevolge artikel 33.1 van het Besluit buitengewoon onderwijs en artikel 55 ter, derde lid van de Lager-onderwijswet 1920 aangaande de vaststelling van de vergoedingsbedragen inzake renteverlies en administratiekosten aan openbare scholen in Amsterdam, 1958-1960; 275; 1 omslag
            - Stukken betreffende instelling van de Commissie zorg voor gestoorde kleuters, 1958-1962; 276; 1 omslag
            - Stukken betreffende regeling van het onderwijs aan dubbelgebrekkige doofstomme kinderen, 1959-1961; 277; 1 omslag
            - Stukken betreffende subsidiëring en regeling van het onderwijs in revalidatie-instellingen en instelling en werkzaamheden van de Commissie onderwijs van de Raad voor de revalidatie, 1959-1970; 278; 1 pak
            - Stukken betreffende vaststelling en wijziging van de leerlingenschaal voor scholen voor buitengewoon lager en voortgezet buitengewoon onderwijs, 1961-1974; 279; 1 omslag
            - Stukken betreffende stichting van een school voor langdurig zieke kinderen verbonden aan de kinderpsychiatrische kliniek van het Academisch Medisch Centrum in Amsterdam, 1964; 280; 1 omslag
            - Stukken betreffende vaststelling en berekening van de gemeentelijke uitkeringen volgens de Financiële Verhoudingswet 1960, 1966-1969; 281; 1 omslag
            - Stukken betreffende invoering van vaardigheidsproeven en -diploma's voor het vak lichamelijk oefening voor leerlingen van scholen voor buitengewoon onderwijs, 1966-1971; 282; 1 omslag
            - Stukken betreffende beantwoording van Kamervragen op het gebied van het buitengewoon lager onderwijs, 1967-1968; 283; 1 omslag
            - Stukken betreffende instelling van een observatieklas aan debielenscholen als experiment door de drie pedagogische centra, 1967-1968; 284; 1 omslag
            - Stukken betreffende toepassing van artikel 21.3 van het Besluit buitengewoon onderwijs 1967 inzake het aantal uren onderwijs dat is voorgeschreven voor scholen van buitengewoon onderwijs, 1967-1968; 285; 1 omslag
            - Stukken betreffende aanstelling van extra leerkrachten aan scholen voor buitengewoon onderwijs in verband met een stijging van het aantal leerlingen, 1968-1975; 286; 1 omslag
            - Stukken betreffende behandeling van de problematiek in het voortgezet buitengewoon onderwijs en verslaggeving en werkzaamheden van de Werkgroep Buitengewoon Voortgezet Onderwijs, 1969-1972; 287; 1 pak
            - Stukken betreffende totstandkoming van het voorstel tot wijziging van artikel 13 van de Lager-onderwijswet 1920 inzake vergoeding van vervoerskosten van leerlingen die scholen voor buitengewoon lager onderwijs bezoeken, 1969-1974; 288; 1 omslag
            - Stukken betreffende advisering aan de Minister van Financiën inzake medeparafering van brieven aan gemeentebesturen van Utrecht en Nijmegen aangaande exploitatiekosten buitengewoon onderwijs, 1970; 289; 1 omslag
            - Stukken betreffende subsidiëring van studiebegeleiding van dove leerlingen die het reguliere voortgezet onderwijs volgen, 1971-1973; 290; 1 omslag
            - Stukken betreffende totstandkoming ministeriële beschikking inzake inwerkingtreding van bepalingen voor afdelingen van dubbelgehandicapten bij het zwakzinnigenonderwijs, 1973; 291; 1 omslag
            - Stukken betreffende totstandkoming en verslaggeving van het overleg met belangenorganisaties inzake de te volgen beleidslijnen voor het buitengewoon onderwijs en de bekostiging daarvan, 1973-1975; 292; 1 omslag
            - Nota inzake verstrekking van beleidsinformatie op het gebied van het buitengewoon onderwijs aan redakties van tijdschriften, 1974; 293; 1 omslag
            - Stukken betreffende totstandkoming van een ministerieel besluit waarin het bedrag per leerling ter bestrijding van de administratiekosten voor 1975 wordt vastgesteld als bedoeld in artikel 189.8 van het Besluit buitengewoon onderwijs 1967, 1974; 294; 1 omslag
            - Stukken betreffende regeling en vergoeding van logopedische hulp in het buitengewoon onderwijs, 1974-1975; 295; 1 omslag
        - openbaar lager onderwijs, 2.2.4.3.4
          - meerdere vormen van openbaar lager onderwijs, 2.2.4.3.4.1
            - Stukken betreffende vernietiging van raadsbesluiten van de gemeenten Amsterdam en Terneuzen in verband met invoering en wijziging van verordeningen tot regeling van het openbaar onderwijs die strijdig zijn met de wet, 1936, 1949-1950; 296; 1 omslag
            - Stukken betreffende instelling, samenstelling, werkzaamheden en bevoegdheden van oudercommissies en ouderraden ter uitvoering van artikel 20 van de Lager- onderwijswet 1920, 1937-1975; 297; 1 pak
            - Stukken betreffende standpuntbepaling inzake financiering van de bouw van openbare lagere scholen en een school voor uitgebreid lager onderwijs uit het Werkfonds, 1938; 298; 1 omslag
            - Stukken betreffende regeling en subsidiëring van godsdienstonderwijs aan openbare scholen voor gewoon lager onderwijs en rijksleerscholen, 1942-1974; 299; 1 pak
            - Stukken betreffende advisering aan de Minister van Justitie over sluiting van de Rijksschool voor gewoon lager onderwijs en uitgebreid lager onderwijs bij de Strafgestichten te Veenhuizen, 1950; 300; 1 omslag
            - Nota's aan de minister over vermeende achterstelling van het openbaar lager onderwijs ten opzichte van het bijzonder lager onderwijs, 1951; 301; 1 omslag
            - Stukken betreffende goedkeuring van een experiment in Purmerend waarbij openbare scholen voor uitgebreid lager onderwijs en voortgezet gewoon lager onderwijs worden gecombineerd, 1956-1957; 302; 1 omslag
            - Stukken betreffende het verstrekken van inlichtingen aan de Vaste Kamercommissie voor Onderwijs en Wetenschappen inzake vergoeding van aanloopkosten bij het stichten van openbare scholen voor gewoon lager onderwijs en kleuterscholen, 1971; 303; 1 omslag
            - Uitspraak in het beroep inzake artikel 23.1a van de Lager-onderwijswet 1920, betreffende de vestigingsplaats van een openbare scholengemeenschap voor lager onderwijs en kleuteronderwijs, 1973-1974; 304; 1 omslag
          - kleuteronderwijs, 2.2.4.3.4.2
            - Stukken betreffende benoeming, bezoldiging en ontslag van kleuterleidsters en hoofdleidsters bij het openbaar kleuteronderwijs, 1935-1970; 305; 1 pak
            - Stukken betreffende totstandkoming van het koninklijk besluit van 26 oktober 1956 (stbl.nr. 516) tot uitvoering van artikel 14.3 van de Kleuteronderwijswet 1955 inzake verkiezing, bevoegdheden en werkzaamheden van ouderraden en oudercommissies bij het openbaar kleuteronderwijs, 306; 1 omslag
            - Stukken betreffende toepassing van de artikelen 38 - 47 van de Kleuteronderwijswet 1955 over vergoedingen voor oprichting en instandhouding van openbare kleuterscholen en uitspraken in beroep, 1956-1974; 307; 1 omslag
            - Stukken betreffende oprichting, instandhouding en opheffing van openbare kleuterscholen, 1956-1975; 308; 1 pak
            - Stukken betreffende stichtings- en exploitatiekosten van het openbaar kleuteronderwijs, 1956-1975; 309-317; 9 pakken
              - Aalsmeer - Axel, 309
              - Baarn - Den Ham, 310
              - Deventer - Goor, 311
              - Gorinchem - Hoevelaken, 312
              - Holten - Losser, 313
              - Maarheeze - Peize, 314
              - Purmerend - Stadskanaal, 315
              - Staphorst - Winsum, 316
              - Wisch - Zijpe, 317
            - Stukken betreffende verlenen van medewerking aan een onderzoek door de Vereniging van Nederlandse Gemeenten inzake de exploitatiekosten per lokaal en per kleuter van openbare kleuterscholen, 1961-1962; 318; 1 omslag
            - Grootboeken waarin boeking van voorschotten op rijksvergoedingen aan gemeenten voor stichtings- en exploitatiekosten, 1964-1973; 319-320; 2 pakken
              - 1964-1970, 319
              - 1971-1973, 320
            - Stukken betreffende verlening van goedkeuring aan Burgemeester en Wethouders van Emmen inzake het bouwplan voor een openbare kleuterschool, dat door de inspectrice van het kleuteronderwijs was afgekeurd, 1972-1974; 321; 1 omslag
          - gewoon lager onderwijs, 2.2.4.3.4.3
            - Stukken betreffende opheffing van rijks lagere scholen in de gemeenten Steenwijkerwold, Vledder, Noordwolde en Weststellingwerf, 1931-1938; 322; 1 omslag
            - Stukken betreffende bouw, verbouw en uitbreiding van schoolgebouwen, 1933-1954; 323; 1 pak
            - Stukken betreffende uitspraken in beroep over wijziging van schoolgrenzen, 1934-1937; 324; 1 omslag
            - Stukken betreffende uitspraken in beroep over toepassing van de artikelen 69-72 van de Lager- onderwijswet 1920 inzake schoolgebouwen en hun inrichting, 1934-1972; 325; 1 omslag
            - Stukken betreffende benoeming, salariëring, overplaatsing en ontslag van onderwijzend personeel van openbare scholen voor gewoon lager onderwijs en uitspraken in beroep, 1934-1974; 326-327; 2 pakken
              - Algemeen Apeldoorn - Noorddijk, 326
              - Nijeveen - Wijk, 327
            - Stukken betreffende uitspraken in beroep inzake het verplicht stellen van het betrekken van een ambtswoning en het meebetalen aan de aanleg van elektrisch licht in ambtswoningen voor onderwijzend personeel van openbare scholen voor gewoon lager onderwijs, 1935-1936; 328; 1 omslag
            - Stukken betreffende verstrekking van rijksvergoeding voor jaarwedden van onderwijzend personeel van openbare scholen voor gewoon lager onderwijs volgens artikel 56 van de Lager-onderwijswet 1920, 1935-1939, 1970-1972; 329; 1 omslag
            - Stukken betreffende oprichting, instandhouding en opheffing van openbare scholen voor gewoon lager onderwijs, 1935-1975; 330-339; 10 pakken
              - Meerdere plaatsen in één stuk Aalten - Apeldoorn, 330
              - Appeltern - Buren, 331
              - Coevorden - Enschede, 332
              - Ermelo - Heer, 333
              - Heerde - Krommenie, 334
              - Langbroek - Nieuw-Lekkerland, 335
              - Nieuwer-Amstel - Rauwerderhem, 336
              - Rheden - Utrecht, 337
              - Valkenburg - Wymbritseradeel, 338
              - IJsselmonde - Zwijndrecht, 339
            - Stukken betreffende rijksvergoedingen openbaar gewoon lager onderwijs, 1935-1975; 340-358; 19 pakken
              - Aalburg - Amstelveen, 340
              - Amsterdam, 341
              - Andorp - Beesd, 342
              - Beilen - Coevorden, 343
              - Dalen - Dwingeloo, 344
              - Echteld - Grave, 345
              - 's-Gravenhage, 346
              - Groede - Hazerswoude, 347
              - Heemskerk - Hillegom, 348
              - Hilversum - Jutphaas, 349
              - Kampen - Losser, 350
              - Maarheeze - Mijnsheerenland, 351
              - Naarden - Rosmalen, 352
              - Rotterdam, 353
              - Rozenburg - Sijbekarspel, 354
              - Tegelen - Utrecht, 355
              - Vaals - Vught, 356
              - Waddinxveen - IJzendijke, 357
              - Zaanslag - Zwijndrecht, 358
            - Stukken betreffende advisering aan de Minister van Sociale Zaken over het opknappen van oude schoolbanken van openbare scholen voor gewoon lager onderwijs in het kader van de werkverschaffing voor jonge werklozen, 1936; 359; 1 omslag
            - Stukken betreffende toepassing artikel 19 van de Lager-onderwijswet 1920 inzake een gemeenschappelijke regeling van gemeenten voor toelating van leerlingen op openbare scholen voor gewoon lager onderwijs, 1936-1951; 360; 1 pak
            - Stukken betreffende toepassing van de artikelen 25.3 en 25.5 van de Lager-onderwijswet 1920 inzake het verlenen van toestemming tot afwijking van leerplannen en lesroosters, 1936-1966; 361; 1 pak
            - Stukken betreffende het vragen van advies aan de Minister van Binnenlandse Zaken inzake uitkeringen aan nagelaten betrekkingen van onderwijzers van openbare scholen voor gewoon lager onderwijs, 1937; 362; 1 omslag
            - Stukken betreffende totstandkoming en toepassing van het Besluit van 24 oktober 1938 tot regeling van de bevoegdheden en werkzaamheden van oudercommissies en ouderraden volgens artikel 20 van de Lager-onderwijswet 1920, 1937-1971; 363; 1 pak
            - Stukken betreffende een uitspraak in beroep in een geschil tussen de gemeenteraad van Ermelo en Gedeputeerde Staten van Gelderland over toepassing van artikel 13 van de Lager-onderwijswet 1920 inzake vervoerskosten voor leerlingen die een openbare school voor gewoon lager onderwijs bezoeken, waarbij wordt bepaald dat zowel de besluiten van Gedeputeerde Staten als het raadsbesluit aanpassing behoeven, 1938; 364; 1 omslag
            - Stukken betreffende toepassing van artikel 22 bis van de Lager-onderwijswet 1920 en uitspraken in beroep inzake de instandhouding van scholen, 1938-1971; 365; 1 pak
            - Stukken betreffende afwijzing van het verzoek van ouders van leerlingen tot vernietiging van het raadsbesluit van de gemeente Wymbritseradeel inzake de overplaatsing van leerlingen naar de openbare lagere school te IJsbrechtum, 1939; 366; 1 omslag
            - Stukken betreffende instemming met het voorstel van Minister van Financiën tot overdracht van alle rechten op terreinen en gebouwen van de opgeheven rijks lagere school te Wilhelminaoord, 1939-1940; 367; 1 omslag
            - Stukken betreffende het nemen van maatregelen naar aanleiding van een onderzoek naar het geringe aantal openbare scholen voor gewoon lager onderwijs in de provincie Limburg, 1941-1944; 368; 1 pak
            - Stukken betreffende behandeling van het verzoek van de secretaris-generaal van Volksvoorlichting en Kunsten om bij het muziekonderwijs het notenschrift ter vervanging van het cijferschrift op openbare scholen voor gewoon lager onderwijs verplicht te stellen, 1942-1943; 369; 1 omslag
            - Stukken betreffende afwijzing of inwilliging van verzoeken om handhaving of uitbreiding van het leerplan inzake onderwijs in het Frans, Duits en Engels op openbare scholen voor gewoon lager onderwijs, 1942-1943; 370; 1 omslag
            - Stukken betreffende organisatie, benoeming en ontslag van personeel en opheffing van de rijks lagere school Het Boschhuis te Zeist, bestemd voor kinderen van NSB-ouders, 1945-1949; 371; 1 omslag
            - Stukken betreffende stichting, regeling en financiering van openbare scholen voor gewoon lager onderwijs in de aan Nederland toegevoegde gebieden Elten en Süderwick, 1950-1957; 372; 1 omslag
            - Stukken betreffende advisering aan de Minister van Binnenlandse Zaken over herziening salarissen van vakleerkrachten bij het openbaar lager onderwijs te Amsterdam, 1952; 373; 1 omslag
            - Stukken betreffende het treffen van noodmaatregelen in Rotterdam om het tekort aan leerkrachten op te heffen op openbare scholen voor gewoon lager onderwijs, 1953-1954; 374; 1 omslag
            - Stukken betreffende uitspraken in beroep over toepassing van de artikelen 55 ter en 55 quater van de Lager-onderwijswet 1920 inzake vaststelling van het bedrag per leerling, 1956-1975; 375; 1 pak
            - Stukken betreffende beantwoording van Kamervragen inzake openbaar gewoon lager onderwijs, 1958-1974; 376; 1 omslag
            - Stukken betreffende uitspraken in beroep over artikel 3, 2e lid van de Lager-onderwijswet 1920 inzake de overgangsregeling zevende en achtste leerjaren verbonden aan openbare scholen voor gewoon lager onderwijs, 1959-1961; 377; 1 pak
              Alfabetisch geordend op gemeentenaam.
            - Stukken betreffende totstandkoming van het ontwerpbesluit ter uitvoering van artikel 60 van de Lager- onderwijswet 1920, het Besluit rijksvergoeding openbaar lager onderwijs, 1960; 378; 1 omslag
            - Stukken betreffende standpuntbepaling inzake de verhuur van leegstaande lokalen van openbare scholen voor gewoon lager onderwijs aan kinderdagverblijven, 1970-1971; 379; 1 omslag
            - Stukken betreffende behandeling van voorstellen van de oudercommissie van de openbare Jan Ligthartschool voor basisonderwijs te Wormerveer over verlaging van de leerlingenschaal, vrijstelling militaire dienst, aanstelling vakleerkrachten, bouw en verbouw en verhoging vergoeding van leerlingen, 1970-1971; 380; 1 omslag
            - Stukken betreffende een uitspraak in beroep, ingesteld door het college van Burgemeester en Wethouders van Assen, waarbij het verplichte aantal leerkrachten voor een openbare school voor gewoon lager onderwijs te Assen met ingang van 1 juli 1972 wordt gesteld op 5, 1971-1972; 381; 1 omslag
          - voortgezet gewoon lager onderwijs, 2.2.4.3.4.4
            - Stukken betreffende rijksvergoedingen openbaar voortgezet gewoon lager onderwijs, 1935-1968; 382-384; 3 pakken
              - Alblasserdam - Dordrecht, 382
              - Echteld - Lochem, 383
              - Maastricht - Zwolle, 384
            - Stukken betreffende vernietiging van het besluit van de Commissaris der provincie Noord-Brabant waarbij goedkeuring wordt gegeven aan het besluit van de Gemeente Ravestein tot opheffing van het openbaar vervolgonderwijs te Herpen, 1942-1944; 385; 1 omslag
            - Stukken betreffende ontruiming en reiniging van de lokalen van de centrale openbare school voor het zevende en achtste leerjaar te Amersfoort, 1943; 386; 1 omslag
            - Stukken betreffende toepassing van artikel 25 van de Lager-onderwijswet 1920 inzake inrichting en afwijking van leerplannen en lesroosters, 1950,1954; 387; 1 omslag
            - Stukken betreffende toepassing van artikel 3 bis van de Lager-onderwijswet 1920 waarbij vergunning wordt verleend om af te wijken van de artikelen 11.3, 12.1 en 129 b van de Lager-onderwijswet 1920 ten behoeve van een openbare school voor voortgezet gewoon lager onderwijs te Hoorn, 1965-1966; 388; 1 omslag
          - (meer) uitgebreid lager onderwijs, 2.2.4.3.5.5
            - Stukken betreffende oprichting, instandhouding en opheffing van openbare scholen voor (meer) uitgebreid lager onderwijs, 1935-1966; 389; 1 pak
            - Stukken betreffende rijksvergoedingen voor openbaar uitgebreid lager onderwijs, 1935-1968; 390-391; 2 pakken
              - Achtkarspelen - Hoogezand-Sappemeer, 390
              - Kesteren - Zwijndrecht, 391
            - Stukken betreffende uitspraken in beroep inzake aanstelling en ontslag van leerkrachten aan openbare scholen voor uitgebreid lager onderwijs, 1937-1967; 392; 1 pak
            - Stukken betreffende behandeling van het verzoek van de Bond van Nederlandsche Onderwijzers om vernietiging van een verordening van de gemeente Winschoten inzake regeling van het in bruikleen verstrekken van leermiddelen aan leerlingen van openbare scholen voor uitgebreid lager onderwijs, 1938-1939; 393; 1 omslag
            - Stukken betreffende afwijking van leerplannen en lesroosters op openbare scholen voor uitgebreid lager onderwijs, 1938-1939; 394; 1 omslag
            - Stukken betreffende uitspraak in beroep in een geschil tussen het college van Burgemeester en Wethouders van Groningen en de inspecteur van het lager onderwijs inzake het bouwplan voor een nieuwe openbare school voor uitgebreid lager onderwijs, waarbij de bezwaren van Burgemeester en Wethouders ongegrond worden verklaard, 1956-1959; 395; 1 pak
            - Stukken betreffende beantwoording van vragen van het Eerste-Kamerlid Roos betreffende de slechte toestand van het gebouw van een openbare school voor uitgebreid lager onderwijs te Leiden, 1959-1960; 396; 1 omslag